---
title: 'O medo da morte flexibiliza perdas'
subtitle: Consequências políticas da pandemia da Covid-19 no Brasil
author: 
 - Carlos Pereira (FGV/EBAPE) 
 - Amanda Medeiros (FGV/EBAPE) 
 - Frederico Bertholini (UnB/IPOL)
date: "Abril, 2020"
output:
  
  revealjs::revealjs_presentation:
    
    theme: night
    transition: slide
    navigationMode: linear
    self_contained: true
    css: slides.css
editor_options:
  chunk_output_type: console

---

```{r setup, include=FALSE,warning=F,message=F}
knitr::opts_chunk$set(echo = FALSE,
                      fig.margin=TRUE,
                      warning = F,
                      message = F#,
                  #    fig.height=4,
                  #    fig.width=6.8,
                  #    fig.align = 'center'
                  )

lista.de.pacotes = c("tidyverse","haven","lubridate","janitor","readxl",
                     "stringr","repmis","pander",
                     #"srvyr","ggstatsplot",
                     "flextable","compareGroups",
                     "magrittr","ggridges","ggpubr","ggdark",
                     "hrbrthemes","viridis","extrafont",
                     "dabestr","patchwork") # escreva a lista de pacotes

novos.pacotes <- lista.de.pacotes[!(lista.de.pacotes %in%
                                      installed.packages()[,"Package"])]
if(length(novos.pacotes) > 0) {install.packages(novos.pacotes)}
lapply(lista.de.pacotes, require, character.only=T)
rm(lista.de.pacotes,novos.pacotes)
gc()

loadfonts()

# Rodando o namespace
load("data.RData")

tema_dens <- tema_dens +
  theme(plot.margin = margin(0, 0, 0, 0, "cm"),
      text = element_text(family = "Lato") )

```


# {.right}

<br>
<br>
“Quem é você?<br>
<amar>Eu sou a morte.</amar><br>
Você veio me buscar?<br> 
<amar>Eu tenho acompanhado você há muito tempo...</amar><br>
Eu sei.<br>
<amar>Você está preparado? </amar><br>
Meu corpo está, mas eu não estou.<br>
<amar>Espere um instante.</amar><br>
Todos vocês dizem isso, mas não há trégua.”<br>
<br>
<bold>O Sétimo Selo,<br> <yt>Ingmar Bergman</yt> (1956)</bold>

# Questões de interesse

Choque Exógeno: COVID-19 <br>
- <amar>Altera o eixo da polarização?</amar> (isolamento social)

<yt>Dimensão 1: Ideologia</yt>
<p class="center">
Bolsonaro > consequências econômicas <br>
vs.<br>
Governadores > riscos à saúde
</p>

<yt>Dimensão 2: Renda</yt>
<p class="center">
Ricos > a favor do isolamento <br>
vs.<br>
Pobres > contra o isolamento
</p>

# Novos eixos da polarização ideológica

- Consenso do Centro à Esquerda: <yt>a favor do isolamento e contra as ações do Presidente</yt>.

- A <amar>direita</amar>, porém, está <amar>dividida</amar>!


## Avaliação sobre o isolamento por ideologia {.center}

```{r}

summ <- resumo(df,ideologia_cat,favor_isol)
plot_dens(df,ideologia_cat,favor_isol) + 
  geom_segment(data=summ,aes(y = as.numeric(var),yend = as.numeric(var) + .6,x=mean,xend=mean),color="white",size=1) +
  geom_rect(data = summ,aes(ymin = as.numeric(var),ymax = as.numeric(var) + .6,xmin=ci_mean_low,xmax=ci_mean_hi),fill="white",alpha=0.25) +
  geom_label(data=summ,aes(label=paste("Média",sprintf("%1.1f", mean),"\u00b1",sprintf("%1.1f", ic)),x=mean,fill=var,y=var),position=position_nudge(y=.65),color="white",size=4,fontface="bold",family = "Lato",alpha=0.75) +

  scale_x_continuous("",breaks = c(1,3,5),
                     labels=c("Totalmente\nContrário (1)",
                              "Indiferente (3)",
                              "Totalmente\nFavorável (5)")) +
  scale_y_discrete("",expand = expansion(mult = c(.05, .2))) +
  tema_dens
  

```


## Avaliação sobre o tempo de isolamento por ideologia {.center}

```{r}
summ <- resumo(df,ideologia_cat,time)
plot_dens(df,ideologia_cat,time) + 
  geom_segment(data=summ,aes(y = as.numeric(var),yend = as.numeric(var) + .6,x=mean,xend=mean),color="white",size=1) +
  geom_rect(data = summ,aes(ymin = as.numeric(var),ymax = as.numeric(var) + .6,xmin=ci_mean_low,xmax=ci_mean_hi),fill="white",alpha=0.25) +
  geom_label(data=summ,aes(label=paste("Média",sprintf("%1.1f", mean),"\u00b1",sprintf("%1.1f", ic)),x=mean,fill=var,y=var),position=position_nudge(y=.65),color="white",size=4,fontface="bold",family = "Lato",alpha=0.75) +

scale_x_continuous(breaks = c(1,7),
                     labels=c("Nem mais\n um dia (1)","Pelo tempo \nnecessário (7)")) +
  scale_y_discrete("",expand = expansion(mult = c(.05, .2))) +
  tema_dens
```


## Avaliação sobre as ações do Presidente {.center}

```{r}

summ <- resumo(df,ideologia_cat,trabbolso)
plot_dens(df,ideologia_cat,trabbolso) + 
  geom_segment(data=summ,aes(y = as.numeric(var),yend = as.numeric(var) + .6,x=mean,xend=mean),color="white",size=1) +
  geom_rect(data = summ,aes(ymin = as.numeric(var),ymax = as.numeric(var) + .6,xmin=ci_mean_low,xmax=ci_mean_hi),fill="white",alpha=0.25) +
  geom_label(data=summ,aes(label=paste("Média",sprintf("%1.1f", mean),"\u00b1",sprintf("%1.1f", ic)),x=mean,fill=var,y=var),position=position_nudge(y=.65),color="white",size=4,fontface="bold",family = "Lato",alpha=0.75) +

  scale_x_continuous("",breaks = c(1,3,5),
                     labels=c("Totalmente\nContrário (1)",
                              "Indiferente (3)",
                              "Totalmente\nFavorável (5)")) +
  scale_y_discrete("",expand = expansion(mult = c(.05, .2))) +
  tema_dens
  
```


## Avaliação sobre as ações dos Governadores {.center}

```{r}
summ <- resumo(df,ideologia_cat,trabgov)
plot_dens(df,ideologia_cat,trabgov) + 
  geom_segment(data=summ,aes(y = as.numeric(var),yend = as.numeric(var) + .6,x=mean,xend=mean),color="white",size=1) +
  geom_rect(data = summ,aes(ymin = as.numeric(var),ymax = as.numeric(var) + .6,xmin=ci_mean_low,xmax=ci_mean_hi),fill="white",alpha=0.25) +
  geom_label(data=summ,aes(label=paste("Média",sprintf("%1.1f", mean),"\u00b1",sprintf("%1.1f", ic)),x=mean,fill=var,y=var),position=position_nudge(y=.65),color="white",size=4,fontface="bold",family = "Lato",alpha=0.75) +

  scale_x_continuous("",breaks = c(1,3,5),
                     labels=c("Totalmente\nContrário (1)",
                              "Indiferente (3)",
                              "Totalmente\nFavorável (5)")) +
  scale_y_discrete("",expand = expansion(mult = c(.05, .2))) +
  tema_dens

```

## {.center}

<h1> O que explica esse comportamento? </h1>


# O espectro da morte 

- À medida que os indivíduos tomam conhecimento de <amar>vítimas fatais</amar> em seu convívio próximo, as coisas começam a mudar.

- Ficam mais sensíveis ao isolamento, estão dispostos a praticarem por mais tempo. 

- Avaliam pior o Presidente e melhor os Governadores.

## Avaliação sobre o isolamento {.center}

```{r}

summ <- resumo(drt.df,coron_cat,favor_isol)
plot_dens(drt.df,coron_cat,favor_isol) + 
  geom_segment(data=summ,aes(y = as.numeric(var),yend = as.numeric(var) + .6,x=mean,xend=mean),color="white",size=1) +
  geom_rect(data = summ,aes(ymin = as.numeric(var),ymax = as.numeric(var) + .6,xmin=ci_mean_low,xmax=ci_mean_hi),fill="white",alpha=0.25) +
  geom_label(data=summ,aes(label=paste("Média",sprintf("%1.1f", mean),"\u00b1",sprintf("%1.1f", ic)),x=mean,fill=var,y=var),position=position_nudge(y=.65),color="white",size=4,fontface="bold",family = "Lato",alpha=0.75) +

  scale_x_continuous("",breaks = c(1,3,5),
                     labels=c("Totalmente\nContrário (1)",
                              "Indiferente (3)",
                              "Totalmente\nFavorável (5)")) +
  scale_y_discrete("",expand = expansion(mult = c(.05, .2))) +
  tema_dens
```


## Avaliação sobre o tempo de isolamento {.center}

```{r}
summ <- resumo(drt.df,coron_cat,time)
plot_dens(drt.df,coron_cat,time) + 
  geom_segment(data=summ,aes(y = as.numeric(var),yend = as.numeric(var) + .6,x=mean,xend=mean),color="white",size=1) +
  geom_rect(data = summ,aes(ymin = as.numeric(var),ymax = as.numeric(var) + .6,xmin=ci_mean_low,xmax=ci_mean_hi),fill="white",alpha=0.25) +
  geom_label(data=summ,aes(label=paste("Média",sprintf("%1.1f", mean),"\u00b1",sprintf("%1.1f", ic)),x=mean,fill=var,y=var),position=position_nudge(y=.65),color="white",size=4,fontface="bold",family = "Lato",alpha=0.75) +

scale_x_continuous(breaks = c(1,7),
                     labels=c("Nem mais\n um dia (1)","Pelo tempo \nnecessário (7)")) +
  scale_y_discrete("",expand = expansion(mult = c(.05, .2))) +
  tema_dens
```


## Avaliação sobre as ações do Presidente {.center}

```{r}

summ <- resumo(drt.df,coron_cat,trabbolso)
plot_dens(drt.df,coron_cat,trabbolso) + 
  geom_segment(data=summ,aes(y = as.numeric(var),yend = as.numeric(var) + .6,x=mean,xend=mean),color="white",size=1) +
  geom_rect(data = summ,aes(ymin = as.numeric(var),ymax = as.numeric(var) + .6,xmin=ci_mean_low,xmax=ci_mean_hi),fill="white",alpha=0.25) +
  geom_label(data=summ,aes(label=paste("Média",sprintf("%1.1f", mean),"\u00b1",sprintf("%1.1f", ic)),x=mean,fill=var,y=var),position=position_nudge(y=.65),color="white",size=4,fontface="bold",family = "Lato",alpha=0.75) +

  scale_x_continuous("",breaks = c(1,3,5),
                     labels=c("Totalmente\nContrário (1)",
                              "Indiferente (3)",
                              "Totalmente\nFavorável (5)")) +
  scale_y_discrete("",expand = expansion(mult = c(.05, .2))) +
  tema_dens

```


## Avaliação sobre as ações dos Governadores {.center}

```{r}
summ <- resumo(drt.df,coron_cat,trabgov)
plot_dens(drt.df,coron_cat,trabgov) + 
  geom_segment(data=summ,aes(y = as.numeric(var),yend = as.numeric(var) + .6,x=mean,xend=mean),color="white",size=1) +
  geom_rect(data = summ,aes(ymin = as.numeric(var),ymax = as.numeric(var) + .6,xmin=ci_mean_low,xmax=ci_mean_hi),fill="white",alpha=0.25) +
  geom_label(data=summ,aes(label=paste("Média",sprintf("%1.1f", mean),"\u00b1",sprintf("%1.1f", ic)),x=mean,fill=var,y=var),position=position_nudge(y=.65),color="white",size=4,fontface="bold",family = "Lato",alpha=0.75) +

  scale_x_continuous("",breaks = c(1,3,5),
                     labels=c("Totalmente\nContrário (1)",
                              "Indiferente (3)",
                              "Totalmente\nFavorável (5)")) +
  scale_y_discrete("",expand = expansion(mult = c(.05, .2))) +
  tema_dens

```

# Isolamento é coisa de rico?

- Não! Mas quem acredita que diz ter muito prejuízo é menos aderente ao isolamento.

- Renda não tem relevância, mas o <amar>prejuízo econômico esperado</amar>, sim.

- Diferença entre <amar>preferência</amar> por isolamento e <yt>possibilidade</yt> de realizá-lo.

## Preferência pelo isolamento por faixas de renda

```{r}

summ <- resumo(drt.df,renda_cat,favor_isol)
plot_dens(drt.df,renda_cat,favor_isol) + 
  geom_segment(data=summ,aes(y = as.numeric(var),yend = as.numeric(var) + .6,x=mean,xend=mean),color="white",size=1) +
  geom_rect(data = summ,aes(ymin = as.numeric(var),ymax = as.numeric(var) + .6,xmin=ci_mean_low,xmax=ci_mean_hi),fill="white",alpha=0.25) +
  geom_label(data=summ,aes(label=paste("Média",sprintf("%1.1f", mean),"\u00b1",sprintf("%1.1f", ic)),x=mean,fill=var,y=var),position=position_nudge(y=.65),color="white",size=4,fontface="bold",family = "Lato",alpha=0.75) +

  scale_x_continuous("",breaks = c(1,3,5),
                     labels=c("Totalmente\nContrário (1)",
                              "Indiferente (3)",
                              "Totalmente\nFavorável (5)")) +
  scale_y_discrete("",expand = expansion(mult = c(.05, .2))) +
  tema_dens

```


## Preferência pelo isolamento por prejuízo econômico {.center}

```{r}
summ <- resumo(drt.df,prejuizo,favor_isol)
plot_dens(drt.df,prejuizo,favor_isol) + 
  geom_segment(data=summ,aes(y = as.numeric(var),yend = as.numeric(var) + .6,x=mean,xend=mean),color="white",size=1) +
  geom_rect(data = summ,aes(ymin = as.numeric(var),ymax = as.numeric(var) + .6,xmin=ci_mean_low,xmax=ci_mean_hi),fill="white",alpha=0.25) +
  geom_label(data=summ,aes(label=paste("Média",sprintf("%1.1f", mean),"\u00b1",sprintf("%1.1f", ic)),x=mean,fill=var,y=var),position=position_nudge(y=.65),color="white",size=4,fontface="bold",family = "Lato",alpha=0.75) +

  scale_x_continuous("",breaks = c(1,3,5),
                     labels=c("Totalmente\nContrário (1)",
                              "Indiferente (3)",
                              "Totalmente\nFavorável (5)")) +
  scale_y_discrete("",expand = expansion(mult = c(.05, .2))) +
  tema_dens

```



# Uma escolha difícil?

Neste novo eixo de polarização, a <yt>exposição à morte importa</yt>. 

- Tanto no isolamento

- Quanto na posição em relação aos políticos

O medo da morte é tão grande que relativiza as outras dimensões

Relacionando opiniões, prejuízo e pessoas conhecidas com as doença.

## Concordância com Isolamento  {.center}
```{r}

drt.df %>%
  ggplot(aes(y=as.numeric(favor_isol),
                 x=prejuizo,
                 color=coron_cat,
              group=gruporisco
              )) +
  geom_point(position = position_jitter(width = .15), 
             size = 1,alpha=.3) + 
  geom_smooth(method="lm",aes(group=coron_cat,fill=coron_cat),
              lwd=1,alpha=0.2) +
  scale_color_manual(values = paleta) +
  scale_fill_manual(values = paleta) +
  scale_y_continuous(breaks = c(1,3,5),
                     labels=c("Discorda","Indiferente","Concorda"),
                     expand = expansion(0.05)) +
  scale_x_discrete(expand = expansion(0.05)) +
  labs(y="",x="",
       color="Conhecimento sobre pessoas infectadas",fill="") +
  guides(color=guide_legend(title.position = "top",nrow = 1),
         fill=F) +
  dark_theme_minimal() +
  theme(legend.position = "top",
        legend.text = element_text(size=12),
        legend.title = element_text(size=13,face="bold"),
        axis.title = element_text(size=10,face="bold",hjust = 1),
        axis.text = element_text(size=12),
        plot.title = element_text(size=11),
        axis.text.y = element_text(angle=90,hjust = .5),
        plot.background = element_rect(color= NA),
        panel.background = element_rect(color = NA),
        panel.border = element_blank(),
        text = element_text(family = "Lato"))

```

## Concordância com as ações do Presidente {.center}

```{r}
drt.df %>%
  ggplot(aes(y=as.numeric(trabbolso),
                 x=prejuizo,
                 color=coron_cat,
              group=gruporisco
              )) +
  geom_point(position = position_jitter(width = .15), 
             size = 1,alpha=.3) + 
  geom_smooth(method="lm",aes(group=coron_cat,fill=coron_cat),
              lwd=1,alpha=0.2) +
  scale_color_manual(values = paleta) +
  scale_fill_manual(values = paleta) +
  scale_y_continuous(breaks = c(1,3,5),
                     labels=c("Discorda","Indiferente","Concorda"),
                     expand = expansion(0.05)) +
  scale_x_discrete(expand = expansion(0.05)) +
  labs(y="",x="",
       color="Conhecimento sobre pessoas infectadas",fill="") +
  guides(color=guide_legend(title.position = "top",nrow = 1),
         fill=F) +
  dark_theme_minimal() +
  theme(legend.position = "top",
        legend.text = element_text(size=12),
        legend.title = element_text(size=13,face="bold"),
        axis.title = element_text(size=10,face="bold",hjust = 1),
        axis.text = element_text(size=12),
        plot.title = element_text(size=11),
        axis.text.y = element_text(angle=90,hjust = .5),
        plot.background = element_rect(color= NA),
        panel.background = element_rect(color = NA),
        panel.border = element_blank(),
        text = element_text(family = "Lato"))
```


